Inventaris van het archief van het Ministerie van Buitenlandse Zaken na de bevrijding (Tweede Haags archief), 1945
Nationaal Archief, Den Haag
- Directie Buitenlandse Dienst, C.
  - Overige aangelegenheden, C.5
    - Stukken betreffende de aanbeveling door het Ministerie voor Algemene Oorlogvoering van het Koninkrijk van de verzetsman de Balt Freiherr von Sasz te Amsterdam voor werkzaamheden bij de opbouw van een Internationale Voorlichtingsdienst., 1945; 381; omslag
      Oude code: 1962
    - Brief van gezantschapssecretaris C.J. van Schelle aan het Rijksbureau voor de Voedselvoorziening in Oorlogstijd met het verzoek na te gaan of hem nog achterstallige betalingen toekomen., 1945; 382; stuk
      Oude code: 3064
    - Tekst van een verstuurd telegram aan de heer Bakker te Amsterdam om zich te vervoegen bij F.C.A. van Pallandt te 's-Gravenhage., 1945; 383; stuk
      Oude code: 3078
- Directie Politieke Zaken, D.
  - Politieke betrekkingen met vreemde mogendheden, D.1
    - Stukken betreffende de samenstelling van de commissies van de Nederlands-Belgisch-Luxemburgse douaneovereenkomst van 5 september 1944., 1945; 384; omslag
      Oude code: 1016, 1978, 2577
    - Afschrift van de Canadese Wet 76 van 1943 betreffende de instelling van het Canadese Lend-Lease-Fonds, met geleidebrief., 1945; 385; omslag
      Oude code: 1699
  - Bescherming van Nederlandse belangen door vreemde mogendheden, D.2
    - Stukken betreffende het verzoek van de voormalig waarnemend consul te Aken, E.L. Naus te Hauset (B), om bevordering van de belangen van de Nederlanders in het gebied van Eupen-Malmédy., 1945; 386; omslag
      Oude code: 841, 1896
    - Stukken betreffende de doorzending naar de Netherland Foundation te New York van verzoekschriften om hulp van K. ter Horst-Arriëns, de voorzitster van Nederlands Volksherstel in de gemeente Renkum., 1945; 387; omslag
      Oude code: 3045
  - Internationale militaire samenwerking, D.3
    - Stukken betreffende de deelname aan activiteiten van (staven van) geallieerde troepen., 1945; 388-396; 6 omslagen en 3 stukken
      - Stukken betreffende de sollicitatie van E. Westerman te Den Haag naar een functie in dienst van het geallieerde expeditieleger, 388
        Oude code: 11
      - Stukken betreffende de sollicitatie van F. Pannekoek te Beetsterzwaag om als tolk toegevoegd te worden aan de geallieerde bezettingstroepen in Duitsland, 389
        Oude code: 638
      - Geleidebrief aan het ministerie te Londen voor een aan het Noorse gezantschap door te zenden telegram betreffende de stellingname van de Noorse regering inzake de oorlogvoering met Japan, 390; stuk
        Oude code: 1039
      - Stukken betreffende de dankbetuiging van de Nederlands Zuid-Afrikaanse Vereniging te Amsterdam voor de ontvangst van de Zuidafrikaners van de Prinses Irene Brigade in het Koloniaal Instituut te Amsterdam., 391
        Oude code: 1539, 1624, 2642
      - Stukken betreffende de beantwoording van de aide-mémoire van 12 januari 1945 van het Foreign Office te Londen over mogelijke Engelse hulp bij de uitrusting en training van het Nederlandse leger., 392
        Oude code: 1701, 2025
      - Brief van de Nederlandse vertegenwoordiging bij de Combined Chiefs of Staff te Washington aan de Nederlandse minister van Algemene Oorlogvoering over het onvoldoende op de hoogte gehouden worden van zaken, die de deelname van Nederland aan de oorlog betreffen, afschrift, 393; stuk
        Oude code: 2084
      - Memo van de Nederlandse Regeringsvertegenwoordiging bij de Combined Chiefs of Staff (RVCCS) voor de minister-president betreffende deelname van Nederland aan de oorlog tegen Japan, 394; stuk
        Oude code: 2104
      - Stukken betreffende de totstandkoming van een regeling voor de terugkeer en 'rehabilitatie' (demobilisatie) van Nederlandse dienstplichtigen in de Verenigde Staten., 395
        Oude code: 2211
      - Stukken betreffende de reorganisatie van de regeringsvertegenwoordiging bij de Combined Chiefs of Staff (RVCCS) te Washington en de werkzaamheden van Militaire Commissie aldaar., 396
        Oude code: 2274
    - Stukken betreffende het inzetten van Nederlandse troepen via Australië., 1945; 397-398; 1 omslag en 1 stuk
      - Stukken betreffende het plan van de regering om 27.000 man troepen van Nederland naar Australië te verschepen., 397
        Oude code: 427, 1474
      - Brief van de minister van Overzeese Gebiedsdelen betreffende een door hem van de luitenant-gouverneur-generaal ontvangen telegram over de mogelijkheid van de opleiding van gezagstroepen in West-Australië, 398; stuk
  - Internationale organisaties, D.4
    - Radiorede van de minister op 17 mei 1945 over de implicaties van de voorstellen op de Conferentie van Dumbarton Oaks betreffende de militaire bijdrage en veiligheidspolitiek van de landen van de Verenigde Naties, de annexatiepolitiek van Nederland en de houding ten opzichte van zijn autonome overzeese gebieden., 399; stuk
    - Persrapport nr. 40a van de ambassade te Brussel over de uitingen van de Belgische pers betreffende de Conferentie van de Verenigde Naties te San Francisco, gehouden van 20 tot en met 26 juni 1945, met bijlage., 400; omslag
    - Stukken betreffende een 'Memorandum over de organisatie van de Tweede Volkenbond (van Eur-Amerika) en zijn vredeswacht (Volkenbondsleger)' van E. Smedes te Haarlem., 1945; 401; omslag
      Oude code: 613
    - Stukken betreffende een schets van A.F. Folkersma te Putten voor een nieuwe Volkenbond., 1945; 402; omslag
      Oude code: 923
    - Stukken betreffende het verzoek van N.H. Swellengrebel te Amsterdam om de ervaring, archieven en leden van de technische commissies van de Volkenbond zo veel mogelijk op te nemen in die van de Verenigde Naties., 1945; 403; omslag
      Oude code: 1048
    - Stukken betreffende het plan van C. Treurniet te Putten tot 'verbeurdverklaring' van Duitsland en het scheppen van een vrijhandelszone door stichting van de Verenigde Staten van Europa., 1945; 404; omslag
      Oude code: 1216
    - Stukken betreffende activiteiten van het Comité van Belgisch-Luxemburgs-Nederlandse Samenwerking (CBLNS), voortgekomen uit besprekingen te Amsterdam tussen een aantal ondernemers en overheidsfunctionarissen over onder andere de Nederlands-Belgisch-Luxemburgse Tolunie., 1945; 405; omslag
      Oude code: 1551, 1940
    - Stukken betreffende de vertaling en distributie van de tekst van het Handvest van de Verenigde Naties., 1945; 406; omslag
      Oude code: 2018, 2360, 2442, 2703, 844
    - Brief van de Nederlandse vertegenwoordiger A.T. Lamping bij de Council for Europe van de United Nations Relief and Rehabilitation Administration (UNRRA) met een verzoek om opgave van de standpuntbepaling bij de komende vergadering, met bijlagen., 1945; 407; omslag
      Oude code: 2034
    - Stukken betreffende de aanbeveling van J.H.W. Verzijl te Utrecht aan de directeur van Nederlands Volksherstel te Lochem voor het laten houden van een lezing over 'Dumbarton Oaks en de organisatie van San Francisco'., 1945; 408; omslag
      Oude code: 2531
    - Stukken betreffende de samenstelling van de Nederlandse delegatie voor het Uitvoerend Comité ter voorbereiding van de door de Conferentie der Verenigde Naties te San Francisco opgerichte Internationale Veiligheidsorganisatie., 1945; 409; omslag
      Oude code: 2602
  - Overige politieke aangelegenheden, D.5
    - Stukken betreffende de sollicitatie van G. Scheltema te Haarlem naar een functie in het kader van de komende vredesonderhandelingen., 1945; 410; omslag
      Oude code: 22, 61
    - Stukken betreffende de doorverwijzing naar de Afdeling Repatriëring van het Militair Gezag van een verzoek van A.H. Moll te Wassenaar om naar ons land gevluchte Duitse, Oostenrijkse en Poolse (half-)joden niet het land uit te zetten., 1945; 411; omslag
      Oude code: 112, 131, 132, 264
    - Stukken betreffende de sollicitatie van F.E. Vlielander Hein te Den Haag naar een functie in een internationale commissie., 1945; 412; omslag
      Oude code: 273
    - Stukken betreffende het verzoek van J. van Cuyck te Antwerpen om de komst naar Antwerpen van A. de Leeuw uit Clarens (Zwitserland)., 1945; 413; omslag
      Oude code: 310, 1621
    - Stukken betreffende de doorverwijzing naar de Russische ambassade te Londen van een verzoek van E. de Conne te Doorn om repatriëring van een Russisch meisje., 1945; 414; omslag
      Oude code: 413
    - Stukken betreffende de ontvangst en doorzending van een rapport van de reserve-kapitein A.B.J. Koch van het Bureau Inlichtingen te Wassenaar met impressies van de toestand in Oost-Europa., 1945; 415; omslag
      Oude code: 568
    - Stukken betreffende de oprichting van het Verbond van Statenloze Slachtoffers van het Fascisme., 1945; 416; omslag
      Oude code: 611
    - Stukken betreffende de sollicitatie van E. de Marees van Swinderen te Leiden naar een functie in het kader van de Conferenties van Dumbarton Oaks en San Francisco., 1945; 417; omslag
      Oude code: 800, 2529
    - Telegram aan het ministerie te Londen betreffende de aanwijzing van L.H. van Oyen tot Nederlands vertegenwoordiger bij de ondertekening van de capitulatie door Japan op 2 september op de Missouri., 1945; 418; stuk
      Oude code: 2187
    - Telegram betreffende de reservering van een hotelkamer voor V.M. Villasenmr, die in opdracht van de president van Mexico een studiereis naar Nederland maakt., 1945; 419; stuk
      Oude code: 2353
    - Stukken betreffende de ontvangst van een door C.L.W. Fock, reserve-majoor van der artillerie van het Bureau Inlichtingen te Wassenaar, opgestuurde organisatieschema van de National Sozialistische Deutsche Arbeiter Partei (NSDAP)., 1945; 420; omslag
      Oude code: 2946
- Directie Economische Zaken, E.
  - Contacten met internationale organisaties, E.1
    - Stukken betreffende de benoeming van F.C. Aronstein tot lid van de Netherlands Purchasing Commission te New York., 1945; 421; omslag
      Oude code: 496
    - Stukken betreffende de vrijstelling van vordering door het Militair Gezag van de auto van C.C. Gischler te Rotterdam, lid van the Executive Board of the European Inland Transport Organisation., 1945; 422; omslag
      Oude code: 577
    - Stukken betreffende de voorbereiding van het bezoek aan Nederland van F. Leith Ross, voorzitter van het Europese Comité van de United Nations Relief and Rehabilitation Administration (UNRRA)., 1945; 423; omslag
      Oude code: 640, 779
    - Stukken betreffende de informering van M. van Karnebeek te Leersum over de voorgenomen oprichting van een International Bank for Reorganisation and Development als onderdeel van de overeenkomst, die werd aangenomen tijdens de United Nations Monetary and Financial Conference van Bretton Woods., 1945; 424; omslag
      Oude code: 1191, 2838
    - Stukken betreffende de doorzending van een pakket van het Bureau International pour la Protection de la Propriété Industrielle te Bern naar de Nederlandse vestiging te Den Haag., 1945; 425; omslag
      Oude code: 1207, 1219, 2487
    - Stukken betreffende de rapportage door de Société d'Importation & de Répartition des Pommes de Terre de Semence te Parijs over de kwaliteit van sinds 1940 in Frankrijk ingevoerd Nederlands pootgoed., 1945; 426; omslag
      Oude code: 1222
    - Stukken betreffende het verzoek van de Compagnie Universelle du Canal Maritime de Suez om uitsluitsel over de vervulling van de opengevallen plaats in de Commission Consultative Internationale des Travaux van de Suez Kanaalmaatschappij., 1945; 427; omslag
      Oude code: 2107
  - Buitenlandse handelspolitiek, E.2
    - Stukken betreffende het aanbod van het Centraal Instituut voor de Handel met het Buitenland te Den Haag om als coördinerend orgaan voor het handelsverkeer met het buitenland te fungeren., 1945; 428; omslag
      Oude code: 76, 1566
    - Stukken betreffende een artikel in Trouw van 24 mei 1945, waarin een verzoek van J. Knottenbelt om opheffing van het Zalmtractaat., 429; omslag
      Oude code: 183
    - Stukken betreffende de doorzending van het verzoek van de Noord-Hollandsche Machinehandel te Wormerveer om informatie over importmogelijkheden van houtbewerkingsmachines en -gereedschappen uit België, Zweden en de Verenigde Staten., 1945; 430; omslag
      Oude code: 254
    - Stukken betreffende de toezending aan de commissaris-generaal voor de Nederlandse Economische Belangen in Duitsland van het Staatsverdrag 1920 over het Kolencrediet., 1945; 431; omslag
      Oude code: 323, 696
    - Brief aan het ministerie te Londen betreffende een naar de gezant te Bern te verzenden telegram inzake de aanschaf van barakken in Zwitserland., 1945; 432; stuk
      Oude code: 380
    - Brief aan de minister van Waterstaat met het verzoek om mee te werken aan overleg met Frankrijk en België tot het bereiken van meer uniforme scheepvaartreglementen., 1945; 433; stuk
      Oude code: 419
    - Memorandum van de minister zonder Portefeuille, J.H. van Royen, over de regeling voor aankopen in Zwitserland door de Administration for Relief and Rehabilitation (ARR)., 1945; 434; stuk
      Oude code: 420
    - Stukken betreffende plannen om onderhandelingen te openen met de Verenigde Staten over vrijgave van aldaar geblokkeerde bezittingen en rekeningen., 1945; 435; omslag
      Oude code: 502, 531
    - Stukken betreffende het verzoek van de NV J. van Rijn Mzn's Cultuur Mij & Handelsvereniging te 's-Gravenzande om informatie over exportmogelijkheden voor tuinbouwproducten naar Zwitserland., 1945; 436; omslag
      Oude code: 752, 1518
    - Stukken betreffende de goedkeuring van de Nederlands-Frans-Belgisch-Luxemburgse Economische Overeenkomst van 20 maart 1945, alsmede de instelling van de Raad van Economische Samenwerking en zijn subcommissies., 437; omslag
      Oude code: 1028, 932, 1979, 2288
    - Stukken betreffende de doorzending naar het Ministerie van Handel en Nijverheid van twee telegrammen inzake internationale bijeenkomsten te Brussel over economische samenwerking en de achterstallige levering van steenkolen door België aan Nederland., 1945; 438; omslag
      Oude code: 1036
    - Stukken betreffende de plannen van de Verenigde Staten om een aantal Amerikaanse bedrijven naar Nederland te verplaatsen., 1945; 439; omslag
      Oude code: 1077, 1746
    - Stukken betreffende de doorzending aan de Ministeries van Sociale Zaken en Verkeer en Energie van stukken betreffende de Internationale Sanitaire Conventies voor de Luchtvaart., 1945; 440; omslag
      Oude code: 1120
    - Brief van het ministerie te Londen met een overzicht van de in de oorlogsjaren met andere landen gesloten economische overeenkomsten., 1945; 441; stuk
      Oude code: 1310
    - Stukken betreffende de toezending door het Ministerie van Buitenlandse Zaken te Londen van de op 2 oktober 1944 met Zweden gesloten kredietovereenkomst., 1945; 442; omslag
      Oude code: 1310, 2485
    - Stukken betreffende de doorzending aan het Ministerie van Handel en Nijverheid van een schrijven van de ambassade te Parijs inzake de prijsregeling in Frankrijk., 1945; 443; omslag
      Oude code: 1349
    - Brief aan de NV J. van Rijn Mzn's Cultuur Mij & Handelsvereniging te 's-Gravenzande over de export van een partij pootaardappelen naar Brazilië, met bijlage., 1945; 444; omslag
      Oude code: 1404
    - Stukken betreffende de behandeling van verzoeken vanuit Zwitserland, via het gezantschap te Bern, om inlichtingen over de handels- en afzetmogelijkheden van Zwitserse industriële bedrijven in Nederland., 1945; 445; omslag
      Oude code: 1405, 1406
    - Brief aan het Ministerie van Handel, Nijverheid en Landbouw over een van F. Philips ontvangen telegram over de mogelijkheden voor het sluiten van een handelsverdrag met Zweden., 1945; 446; stuk
      Oude code: 1490
    - Stukken betreffende het verzoek van de Koninklijke Nederlandse Stoomboot Maatschappij NV te Amsterdam om behartiging van de Nederlandse belangen in Berlijn., 1945; 447; omslag
      Oude code: 1659
    - Stukken betreffende de doorzending aan de firma G. van der Mey & Zonen te Lisse van bestellingen van bloembollen door P. Walder-Betz te Zürich., 1945; 448; omslag
      Oude code: 1734
    - Stukken betreffende het verzoek van de Afdeling Vervoerwezen van het Ministerie van Verkeer en Energie om aandacht voor de behoefte van schippers in Duitsland aan een gegarandeerde terugkeer naar Duitsland na bezoek aan Nederland., 1945; 449; omslag
      Oude code: 1791
    - Stukken betreffende de opgave aan P.J. Takken te Utrecht van Canadese exporteurs van uiteenlopende artikelen., 1945; 450; omslag
      Oude code: 2153
    - Stukken betreffende het verzoek van de Coöperatieve Aan- en Verkoopvereniging Centraal Bureau uit het Nederlands Landbouw-comité G.A. te Rotterdam om afgevaardigden naar Oost-Duitsland te sturen teneinde de invoer van Petkuser- en Mariënzaairogge te bevorderen., 1945; 451; omslag
      Oude code: 2164
    - Brief aan het Ministerie van Voedselvoorziening, Landbouw en Visserij betreffende het verzoek van het Zweeds gezantschap in Den Haag om Zweedse vissers hun Noordzeevangst tot een maximum bedrag in de haven van IJmuiden te laten verkopen., 1945; 452; stuk
      Oude code: 2192
    - Stukken betreffende het verzoek van de NV Metaalbewerking en Handelmaatschappij Maarssen te Maarssen om informatie over exportmogelijkheden naar Zuid-Amerika., 1945; 453; omslag
      Oude code: 2472
    - Frans rapport betreffende het aandeel van de landbouw in de buitenlandse handel van Frankrijk, met geleidebrief., 1945; 454; omslag
      Oude code: 2541
    - Stukken betreffende de berichtgeving uit de Belgische Kamercommissie voor Buitenlandse Zaken over de wenselijkheid van een Belgisch-Nederlandse regeling inzake grensarbeiders., 1945; 455; omslag
      Oude code: 2706
    - Stukken betreffende de verzending aan de gezant te Lissabon van de bescheiden, die nodig zijn ter bekrachtiging van een overeenkomst voor de levering van 1200 ton hars aan Nederland., 1945; 456; omslag
      Oude code: 2932
  - Bankaangelegenheden, E.3
    - Stukken betreffende De Nederlandsche Bank., 1945; 457-460; 4 omslagen
      - Stukken betreffende de plannen tot de aanpassing van de deviezenregeling, de samenstelling van de Commissie voor het Deviezeninstituut en de uitoefening van de directie van het instituut door De Nederlandsche Bank., 457
        Oude code: 90, 372, 2116, 2274
      - Stukken betreffende de medezending naar Londen van een brief van de president van De Nederlandsche Bank aan O. Niemeyer van de Bank of England, 458
        Oude code: 391
      - Stukken betreffende de verzending van een telegram van De Nederlandsche Bank aan het gezantschap te Bern over het gouddepot van de Bank for International Settlements (BIS) bij de eerstgenoemde bank, 459
        Oude code: 979
      - Stukken betreffende de informering van De Nederlandsche Bank dat er geen officiële conferentie in Frankfurt heeft plaatsgehad over het Duitse goudbezit., 460
        Oude code: 1976, 2762
    - Stukken betreffende de ontvangst van Economische Publicaties nr. 13 A van de Nederlandse Middenstandsbank., 1945; 461; omslag
      Oude code: 253, 1312
    - Stukken betreffende de afwijzing van het verzoek van J. Henning te Den Haag om vanuit Engeland geld te laten overmaken op zijn rekening of het equivalent van in Engeland opgenomen ponden in guldens terug te storten., 1945; 462; omslag
      Oude code: 478, 1181
    - Stukken betreffende de voorbereiding van overleg met de financieel attaché van de Franse ambassade te Brussel, B. Rivain, over de inwisseling van Franse bankbiljetten in Nederland., 1945; 463; omslag
      Oude code: 505
    - Stukken betreffende de attendering door het Franse Ministerie van Buitenlandse Zaken op de nauwe betrekkingen tussen de Continentale Handelsbank te Amsterdam en het Deutsches Kalisyndikat te Berlijn., 1945; 464; omslag
      Oude code: 1221
    - Stukken betreffende het verzoek van G.J.M. van Slingelandt te Hilvarenbeek om Braziliaanse instanties er toe te brengen om rente uit te keren over in zijn bezit zijnde obligaties., 1945; 465; omslag
      Oude code: 1716
    - Stukken betreffende de doorzending aan het ministerie te Londen van het verzoek van de ambassadeur te Brussel om informatie over de nationaliteit van de hoofdaandeelhouder E.J. Hartogensis van het Belgische bedrijf SA Coral-Métal teneinde de deblokkering van de liquide middelen mogelijk te maken., 1945; 466; omslag
      Oude code: 1750
    - Brief van de minister van Financiën met het verzoek aan het Belgisch Ministerie van Financiën de resultaten te vragen van de registratie van Nederlands bankpapier in België over de periode 20 november 1944 - 31 januari 1945., 467; stuk
      Oude code: 3084
  - Overige economische aangelegenheden, E.4
    - Stukken betreffende de taakverdeling tussen de Economische Afdeling van de ambassade te Parijs, het Office Commercial Néerlandais en de Nederlandse Kamer van Koophandel te Parijs., 1945; 468; omslag
    - Wetsontwerp tot opheffing van de opschorting van de aflossing en uitloting van schuldbekentenissen ten laste van de Staat, zoals vastgesteld bij Koninklijk Besluit van 23 augustus 1940 (Stb. A 11), met geleidebrief., 1945; 469; omslag
    - Stukken betreffende het verzoek van het Nederlands Zuid-Amerikaans Instituut te Den Haag om voortzetting van de steun door en samenwerking met het ministerie., 1945; 470; omslag
      Oude code: 70
    - Stukken betreffende de introductie bij de ambassadeur te Parijs van R. van Mill, directeur van de NV Automobielfabrieken Citroën te Amsterdam., 1945; 471; omslag
      Oude code: 100
    - Stukken betreffende de kennisneming van de door het Canadian United Allied Relief Fund te Ottawa aan Nederland toegezegde hulp van $250.000 aan goederen., 1945; 472; omslag
      Oude code: 119, 340
    - Stukken betreffende de aanwijzing van leden in de Prioriteitscommissie voor de Wederopbouw., 1945; 473; omslag
      Oude code: 128, 1115, 1484, 2923
    - Stukken betreffende de levering aan F. van Zanten te Sauwerd van gegevens over een aantal radiofabrieken in de Verenigde Staten., 1945; 474; omslag
      Oude code: 204, 2484
    - Stukken betreffende de activiteiten van het Comité Don Suisse te Genève., 1945; 475-476; 2 omslagen
      - Stukken betreffende de beoordeling en doorzending van het aanbod van het Comité Don Suisse te Genève om Zwitserse arbeiders naar Nederland te zenden., 475
        Oude code: 266, 1563
      - Telegrammen betreffende de in opdracht van Don Suisse naar Nederland, in het bijzonder Walcheren, aangekondigde reis van drie Zwitserse journalisten, met bijlage., 476
        Oude code: 2884, 2935
    - Stukken betreffende het inlichten van de heer Geerts te Den Haag over het zich aanmelden voor teruggevoerde jachtgeweren., 1945; 477; omslag
      Oude code: 283
    - Memorandum van de minister van Waterstaat en van Wederopbouw aan de ministers -ten behoeve van de ministerraad- over de noodzakelijke modernisering en centralisatie van de gasvoorziening., 1945; 478; stuk
      Oude code: 306
    - Stukken betreffende activiteiten van de Nederlandse Landbouw-Handelskamer., 1945; 479-481; 2 omslagen en 1 stuk
      - Brief van de Nederlandse Landbouw-Handelskamer met vermelding van het vestigingsadres, 479; stuk
        Oude code: 368
      - Stukken betreffende het jaarverslag over 1943-1944., 480
        Oude code: 1277
      - Stukken betreffende het verzoek van de Nederlandse Landbouw-Handelskamer dat particuliere firma's en instellingen direct inlichtingen aan Nederlandse consulaten in het buitenland mogen vragen en dit niet eerst via de Economische Voorlichtingsdienst hoeven te doen., 481
        Oude code: 1741, 2861